臺灣臺北地方法院刑事判決　　　　　　　　　　　　　九十一年度簡上字第九二號
　　上　訴　人　臺灣臺北地方法院檢察署檢察官
　　被　　　告　甲○○
右上訴人因被告恐嚇案件，不服臺灣臺北地方法院九十一年簡字第五九三號，中華民
國九十一年三月七日第一審簡易判決（起訴案號：臺灣臺北地方法院檢察署檢察官九
十年度訴緝字第一三一九號）提起上訴，本院合議庭判決如左：
    主  文
原判決撤銷。
甲○○以加害生命、身體、財產之事，恐嚇他人，致生危害於安全，處拘役肆拾日，
如易科罰金，以佰元折算壹日。
    事  實
一、甲○○於民國九十年四月間某日起，向在臺北市○○區○○街十六號經營計程車
    行之乙○租賃計程車使用，迨至九十年六月間，甲○○因認為該車故障修理時乙
    ○仍要求需繳納租金、且該車竟無保險致其需負擔高額修理費用，遂拒絕支付該
    車九十年六月十二日至三十日之租金及交通罰鍰，雙方因而交惡，乙○之妻王素
    蘭（與甲○○無犯意聯絡）於九十年八月二日晚間九時十六分許，在上址車行內
    撥打０二—00000000號電話與甲○○使用之0000000000號行
    動電話，請其儘速繳納租金及交通罰鍰，甲○○於臺北市○○區○○路旁接到此
    一電話後，竟基於恐嚇故意，於電話中對王素蘭稱如附表所示之加害乙○生命、
    身體、財產之事，王素蘭嗣後將上開對話轉告乙○，致乙○心生畏懼，而生危害
    於其安全。
二、案經乙○訴由臺灣臺北地方法院檢察署檢察官偵查起訴。
    理  由
一、右揭犯罪事實，業據被告甲○○於偵訊、原審及本院審理中坦承不諱，核與告訴
    人乙○、證人王素蘭之指證述內容相符，並有租賃合約書、中華電信臺灣北區電
    信分公司國內長途通話明細清單、通話錄音帶等可資佐證；上開通話錄音帶經本
    院勘驗結果，係由王素蘭撥打給被告，內容除校對部分文字外，餘均與告訴人提
    出之錄音帶譯文相符，被告於錄音帶中語氣氣憤，王素蘭則亟欲知悉被告為何不
    滿及是否願意繳納租金罰單等事，並勸被告不必如此等語，多數時間係被告表達
    心中不滿，王素蘭並無勸誘挑撥語氣等情，有勘驗筆錄在卷可稽（見本院卷第二
    十頁）。被告於錄音帶中所提及者（如附表所示），為加害告訴人生命、身體、
    財產之事，核確足使告訴人心生畏懼，而生危害於其安全，且既係對告訴人之妻
    、此一與告訴人如此親近之人提及上語，自有藉此轉達予告訴人知悉之意，本件
    事證明確，被告犯行洵堪認定，應依法論科。
二、核被告所為，係犯刑法第三百零五條以加害生命、身體、財產之事，恐嚇他人致
    生危害於安全罪。被告藉由無犯意聯絡之證人王素蘭轉達上開對話予乙○，應依
    間接正犯論處；被告雖於上開對話中先後多次提及加害乙○生命、身體、財產之
    事，然各該行為係於同時同地密接實施，侵害同一法益，各行為之獨立性極為薄
    弱，依一般社會健全觀念，在時間差距上難以強行分開，在刑法評價上，以視為
    數個舉動之接續施行，合為包括之一行為予以評價，較為合理，應屬接續犯而論
    以一罪。原審以被告罪證明確，逕以簡易判決處刑，固非無見，惟被告於上開電
    話中所恐嚇者，不惟加害告訴人乙○生命、財產之事，尚包括加害告訴人身體之
    事，已經本院審認如前，原審漏未審酌此節，即有未當，上訴意旨徒以量刑過輕
    ，空言指摘原判決不當，固無可取，惟原判決既有可議，自應由本院撤銷改判之
    。爰審酌被告素行、因與告訴人間有債務糾紛而出言恐嚇、嗣後坦承犯行，犯後
    態度尚佳，並斟酌其犯罪所生之危害等一切情狀，量處如主文所示之刑，並諭知
    易科罰金之折算標準。
據上論斷，應依刑事訴訟法第四百五十五條之一第一項、第三項、第三百六十九條第
一項前段、第三百六十四條、第二百九十九條第一項前段，刑法第三百零五條、第四
十一條第一項前段、罰金罰鍰提高標準條例第一條前段、第二條，判決如主文。
本案經檢察官侯少卿到庭執行職務
中      華      民      國    九十一    年      七      月    二十六    日
                                      臺灣臺北地方法院刑事第八庭
                                          審判長法  官  王淑滿
                                                法  官  胡宏文
                                                法  官  張永宏
右正本證明與原本無異。
不得上訴。
                                                書記官  高永珍
中      華      民      國    九十一    年      七      月    二十六    日
附表
┌───────────────────────────────────┐
│時間：民國九十年八月二日晚間九時十六分至九時四十分                    │
├───────────┬───────────────────────┤
│王素蘭談話            │甲○○談話                                    │
├───────────┼───────────────────────┤
│他說了什麼？          │如果當面對質，我搬屋，搬回去萬華，他就該死，我│
│                      │沒騙你。                                      │
├───────────┼───────────────────────┤
│那就不要說這件事，那罰│他放風聲說要告我，我就告訴他，等他來告我，我也│
│單何時繳清？          │交代我弟弟，他要是打電話來，我就帶人去砸店。  │
├───────────┼───────────────────────┤
│沒有啦，不是，我跟你說│不是和我沒有關係，我跟你說，他不是要告我嗎？我│
│，李仔我跟你說，不是，│很杜爛，我跟你說別人儘管去告沒關係，和我都沒關│
│李仔你聽我說既然我們大│係，你要告我，我等你來告我，也交代我外甥說，我│
│家是好朋友，既然你知道│要是傳票收到，到法院幹壇相找，我要讓他整間店無│
│外面，不是，你聽我說既│法營業，確實是真。                            │
│然外面說什麼事情，你是│        │
│不是應該讓我知道？    │                                              │
├───────────┼───────────────────────┤
│對，我知、我知。      │這麼沒量，沒關係，地球永遠是圓的，我們遲早會相│
│                      │遇到的，你（指告訴人）就不要出什麼事情，你要是│
│                      │去萬華街道遇到麻煩，我要與你打一頓，我絕對要與│
│                      │你打一頓。                                    │
├───────────┼───────────────────────┤
│他到底對外面放什麼風聲│（上略）我不是怕，我等你（指告訴人）來找我，找│
│，你要讓我知道，你讓我│我你就該死，你聽懂了嗎？                      │
│覺得莫名其妙，我不知所│                                              │
│云。                  │                                              │
├───────────┼───────────────────────┤
│懶得跟他說，我才主動打│不是我就要給他說，好！好！幹你娘，我現在正等著│
│電話給你。│他，只要不來就罷了，只要來你（指告訴人）就該死│
│                      │，我沒騙你幹你娘，我那天給說最好帶攝影，你若出│
│                      │去，若沒帶攝影你就該死。                      │
├───────────┼───────────────────────┤
│是這樣。              │（上略）他就不要讓我杜爛，我就衝去找他，是我忍│
│                      │住脾氣，否則我早就衝到店裡去找他，我早就帶人去│
│                      │找他，那天很多人本來就要去找他了，要將他從店裡│
│                      │拉出來問他吃飽沒。                            │
├───────────┼───────────────────────┤
│他怎麼知道你在茶桌？  │他為何不知道？他就說「你小心點，有人要告你喔」│
│                      │我就回答「好！是何種情形你說給我聽。」他就回答│
│                      │說「你不可說是我告訴你喔！」我就答應「好！我絕│
│                      │不說」只要我收到傳票，我就錢準備好等他，不論何│
│                      │時，我錢準備好等他，只要我到法院，我馬上開支票│
│                      │給他，到法院你不一定會贏，有本事你來吧！我今天│
│                      │不是對你不好，今天說難聽一點，我今天可以說剖心│
│                      │肝給你吃！你把我當作什麼，要不是看你身體不好，│
│                      │早就把他踹死！那天就帶人把他踹死，哪裡可讓他活│
│                      │到今日，你丈夫是如此可惡。                    │
├───────────┼───────────────────────┤
│那到底他說了些什麼，你│說了些什麼，：：說了些什麼，我很生氣，我現在不│
│說給我知道，你都不讓我│想再見到他，只要看到他，我脾氣就火了，我就把他│
│知道，我真的不知所以。│揍下去。                                      │
├───────────┼───────────────────────┤
│這樣連我也罵喔！      │不是啦，我脾氣火起來，我不怕任何人，他與我對話│
│                      │，我罵他已經是對他很客氣了，要是看到我就拳腳相│
│                      │向，今天蔣仔遇到我，告訴我這般這般，我就罵道：│
│    │幹你娘，他最好放聰明點，不要惹我，惹到我生氣，│
│                      │我就去砸店，我才不怕東園街派出所主管，他要是信│
│                      │東園街派出所主管，我就把他抓起來在東園街派出所│
│                      │主管面前痛打一頓。                            │
└───────────┴───────────────────────┘
